# 请教陈老师关于 IFRS15 下，建造工程中发生意外水灾的问题

提问人：273902339 时间：2022-10-26 12:08:25
陈老师好！
基于IFRS15下的建造施工交付，由于管理不善发生了意外水灾，导致工程进度退回和材料损失。除此以外，还有相关保险赔偿。请问这部分损失造成的额外成本扣减保险赔偿进去ifrs15合同资产和成本，还是将这部分作为营业外支出？
谢谢陈老师

回答人：chenyiwei
这部分损失造成的额外成本并不是为履约所发生的必要成本，而是一项额外的支出，同时也不因此增加可确认的收入。故不应计入合同履约成本，应将此类额外损失扣减保险赔偿后计入营业外支出处理。